【裁判字號】    95,訴,1770
【裁判日期】    951114
【裁判案由】    毒品危害防制條例
【裁判全文】
臺灣桃園地方法院刑事判決              95年度訴字第1770號
公  訴  人  台灣桃園地方法院檢察署檢察官
被      告  甲○○
指定辯護人  本院公設辯護人楊晴翔
上列被告因毒品危害防制條例案件，經檢察官於中華民國95年 7
月31日以同年度度毒偵字第1798號提起公訴，經本院合議庭評議
，裁定由受命法官獨任行簡式審判程序，並依聲請改行協商程序
，本院判決如下：
    主  文
甲○○連續施用第一級毒品，處有期徒刑柒月，扣案之海洛因壹
小包含包裝袋 (淨重共零點肆零公克、空包裝袋重零點貳壹公克
)， 均沒收銷燬之，扣案之注射針筒壹支，沒收。又連續施用第
二級毒品，處有期徒刑伍月。應執行有期徒刑拾月，扣案之海洛
因壹小包含包裝袋 (淨重共零點肆零公克、空包裝袋重零點貳壹
公克)， 沒收銷燬之，扣案之注射針筒壹支，沒收。
    事實及理由
一、甲○○前因違反毒品危害防制條例案件，經臺灣新竹地方法
    院於89年2 月10日以同年度毒聲字第433 號裁定送勒戒處所
    觀察、勒戒，復因有繼續施用毒品傾向，經同院於同年4 月
    13日以同年度毒聲字第766 號裁定入戒治處所強制戒治。惟
    因強制戒治滿3 月，成績評定為合格，另經同院於89年10月
    7 日以同年度毒聲字第2428號裁定停止戒治，所餘戒治期間
    付保護管束，並於90年3 月8 日期滿執行完畢。詎甲○○仍
    不知悔改，又基於施用第一、二級毒品之概括犯意，於前開
    強制戒治執行完畢後5 年內之94年12月中旬起同時開始在新
    竹市○○街34巷8 號、同市○○路友人住處、桃園縣中壢市
    ○○○路友人住處等處，連續施用第一級毒品海洛因及第二
    級毒品安非他命直至95年3 月22日晚間約11時許。甲○○以
    將海洛因置於香煙內抽煙或將海洛因以水稀釋置於注射針筒
    內後施打手臂血管之方式，平均1 周施用2 至3 次之次數施
    用第一級毒品海洛因；以將第二級毒品甲基安非他命置於吸
    食器內在下以火燒烤，使甲基安非他命霧化後吸其煙霧之方
    式，平均1 周施用2 至3 次之次數，施用第二級毒品甲基安
    非他命。嗣於95年3 月23日凌晨約4 時許，為警在桃園縣中
    壢市○○○路、福州路口見甲○○行跡可疑盤查而當場查獲
    ，並扣得第一級毒品海洛因1 小包毛重約0.6 公克、未經使
    用之注射針筒1支。
二、案經桃園縣政府警察局楊梅分局報告臺灣桃園地方法院檢察
    署檢察官偵查後提起公訴。
三、證據及所犯法條，均引用起訴書所載(如附件起訴書)。
四、本件被告所犯係死刑、無期徒刑或最輕本刑為3 年以上有期
    徒刑以外之罪，其於準備程序中就被訴事實為有罪之陳述，
    經本院告知簡式審判程序之旨，並聽取公訴人、被告之意見
    後，爰依刑事訴訟法第273 條之1 第1 項規定合議裁定由受
    命法官獨任進行簡式審判程序，並經本院指定公設辯護人到
    庭，合先敘明。
五、本件經檢察官、被告與公設辯護人於審判外達成協商之合意
    且被告已認罪，其合意內容為：被告願受科刑範圍為連續施
    用第一級毒品有期徒刑7 月；連續施用第二級毒品願受科刑
    範圍為有期徒刑5 月，應執行有期徒刑10月，扣案物則依法
    宣告沒收。經查，上開協商合意並無刑事訴訟法第455 之4
    第1 項所列情形之一，檢察官聲請改依協商程序而為判決，
    本院爰不經言詞辯論，於協商合意範圍內為協商判決。
五、補充事項：
    (一)被告自94年12月中旬某日起至95年3 月22日晚間約11時
        許，連續不定時施用第一級毒品海洛因及第二級毒品甲
        基安非他命，其施用第一、二級毒品之犯行，均時間緊
        接，所犯又均係構成要件相同之罪名，顯係基於概括之
        犯意而為之，為連續犯，應依修正前刑法第56條之規定
        ，加重其刑。
    (二)「一般而言，本局鑑驗毒品秤重主要係以傾倒，必要時
        亦合輔以刮杓刮取之方式，儘可能將原送驗包裝袋內毒
        品與包裝袋分離後各別秤重，所得之毒品重量稱為「淨
        重」，包裝袋重量則以「空包裝重」稱之。然無論依上
        述何重方式分離，原送驗包裝袋內仍會有微量毒品成分
        殘留。」；「前項毒品秤重後，除須定量純質淨重之毒
        品案件或包數甚多之案件，一般均會儘可能將毒品裝回
        原包裝內，並依「獲案毒品處理流程管制作業要點」第
        八項規定，將送驗毒品證物全件以制式透明塑膠封緘袋
        封緘管制。處理毒品銷燬時，則將前段所述之毒品透明
        膠封緘袋全件銷燬，並無將毒品及包裝析離分別銷燬之
        情形。」，有法務調查局93年11月16日調科壹字第0936
        2396550 號在卷可稽。是不論毒品以包裝袋包裝，或袋
        內之毒品已供部分施用或全部施用完畢 (即所謂殘渣袋
        )， 包裝內之毒品與包裝，在物理上或可認得以全部析
        離，但一般觀念或事實上，包裝內之毒品應無法完全從
        袋內分離取出，必有少許無法完全分離之毒品殘餘於包
        裝袋內。從而應認，以包裝袋包裝之毒品，其包裝袋應
        與毒品併依毒品危害防制條例第18條第1 項前段沒收銷
        燬。故扣案之海洛因1 小包含包裝袋應沒收銷燬。另扣
        案之注射針筒1 支未經使用，係預備供被告施用第一級
        毒品海洛因所用，且為被告所有之事實，業據被告於本
        院審理時供承在卷，應依修正前刑法第38條第1 項第 2
        款規定，宣告沒收。
    (三)被告為警查獲時持有第一級毒品海洛因共1 小包之部分
        ，其持有顯意在施用。然該持有之行為並非施用毒品之
        預備行為，亦尚未著手施用，故應為本案施用第一級毒
        品犯行所吸收，不另論罪。
六、應適用之法條：刑事訴訟法第455 條之2 第1 項、第455 條
    之4 第2 項、第455 條之8 、第454 條第2 項前段，毒品危
    害防制條例第10條第1 項、第2 項、第18條第1 項前段，修
    正後刑法第2 條第1 項前段，修正前刑法第11條前段、第56
    條、第38條第1 項第2 款，判決如主文所示之刑。
七、協商判決除有刑事訴訟法第455 條之4 第1 項第1 款於本訊
    問程序終結前，被告撤銷協商合意或檢察官撤回協商聲請者
    ；第2 款被告協商之意思非出於自由意志者；第4 款被告所
    犯之罪非第455 條之2 第1 項所定得以聲請協商判決者；第
    6 款被告有其他較重之裁判上一罪之犯罪事實者；第7 款法
    院認應諭知免刑或免訴、不受理者情形之一，及違反同條第
    2 項「法院應於協商合意範圍內為判決；法院為協商判決所
    科之刑，以宣告緩刑或2 年以下有期徒刑、拘役或罰金為限
    」之規定者外，不得上訴。
八、如不服本件判決，得自收受判決送達之日起10日內，向本院
    提出上訴書狀，上訴於第二審法院。
本案經檢察官丁俊成到庭執行職務。
中    華    民    國    95    年    11    月    14    日
                          刑事第六庭法  官  崔  秉  君
以上正本證明與原本無異。
如不服本件判決，得自收受判決送達之日起10日內，向本院提出
上訴書狀，上訴於第二審法院。
                                    書記官  劉  霜  潔
中    華    民    國    95    年    11    月    14    日
附錄
毒品危害防制條例第10條第1項、第2項
施用第一級毒品者，處 6 月以上 5 年以下有期徒刑。
施用第二級毒品者，處 3 年以下有期徒刑。


司法院資訊處製作；財團法人民間司法改革基金會備份。
